臺灣高等法院刑事裁定
110年度抗字第1052號
抗  告  人  
即  受刑人  許瑞恒



            陳柔澐




上列抗告人等即受刑人等因聲明異議案件，不服臺灣臺北地方法
院中華民國110年4月30日裁定(110年度聲字第781號、第782號)
，提起抗告，本院裁定如下：
    主  文
抗告駁回。                                              
    理  由
一、聲請意旨略以：
(一)聲明異議人即受刑人許瑞恒(下稱異議人許瑞恒)部分：我因
    工作不在家，本院109年度上訴字第3947號判決以掛號寄至
    我住處時由我母親代收，因我母親年長且記憶不佳，僅將該
    判決書收置後未向我告知此事，使我喪失上訴機會，懇請案
    件重審。
(二)聲明異議人即受刑人陳柔澐(下稱異議人陳柔澐)部分：前開
    本院判決以掛號信件寄至我住處時，係由我不識字之母親取
    我胞弟印章領取，並非我本人收受，致我無上訴機會，懇請
    案件重審。
(三)上開異議人均認臺灣臺北地方檢察署(下稱臺北地檢；刑事
    聲明異議狀誤載為臺灣「新北」地方檢察署，應予更正)110
    年度執字第1610號檢察官執行指揮不當，爰依刑事訴訟法第
    484條規定，具狀向本院聲明異議等語。
二、原裁定意旨略以：
(一)上開異議人所犯詐欺等案件，經臺灣臺北地方法院於109年8
     月24日以107年度訴字第652號判決分別犯三人以上共同犯
    詐欺取財罪、共15罪，各定應執行有期徒刑2年，上開異議
    人均提起上訴，本院於110年1月27日以109年度上訴字第394
    7號判決（連同移送併辦部分）駁回上訴，嗣異議人許瑞恒
    部分於110年3月13日、異議人陳柔澐部分則於110年3月12日
    分別確定在案，嗣由臺北地檢以110年度執字第1610號發監
    執行，有前開判決書及本院被告前案紀錄表附卷可稽，此部
    分事實，應堪認定。
(二)上開異議人固以臺北地檢110年度執字第1610號檢察官執行
    指揮案件向本院聲明異議，惟觀諸首開聲明異議意旨，既肯
    認本院前開判決書確由其等同居人收受之事實，依刑事訴訟
    法第55條第1項、第62條準用民事訴訟法送達文書相關規定
    ，當自送達翌日起算刑事訴訟法第349條所定20日上訴期間
    而告確定無訛，執行檢察官以該確定判決依循刑事訴訟法第
    456條以下規定指揮執行，要無不妥之處，至臻明酌。至 於
    上開異議人希冀翻案重審，復未對檢察官執行指揮之有何不
    當之處予以指摘，參酌上開規定及說明，本案聲明異議難謂
    適法，應以駁回，至上開異議人倘認原確定判決認有何再審
    事由存在，應循聲請再審程序尋求救濟(上開異議人就前開
    詐欺等案件確定判決，業向本院聲請再審，由本院以110年
    度聲再字第214號、第215號受理，有本院被告前案紀錄表可
    查)，附此敘明。
三、本院按：刑之執行，本質上屬司法行政之一環，原則上應由
    檢察官指揮之，此觀刑事訴訟法第457條第1項前段規定：「
    執行裁判由為裁判法院之檢察官指揮之」即明。又受刑人或
    其法定代理人或配偶以檢察官執行之指揮為不當者，得向諭
    知該裁判之法院聲明異議，刑事訴訟法第484條定有明文。
    觀其立法目的在於以聲明異議，請求法院裁定變更或撤銷檢
    察官不當之執行指揮，期無錯誤。所稱「檢察官執行之指揮
    不當」，係指檢察官有積極執行指揮之違法及其執行方法有
    不當等情形而言(最高法院77年度台抗字第741號判決、95年
    度台抗字第486號裁定意旨參照)。又判決確定後即生效力，
    檢察官如依確定判決內容為指揮執行，自難指檢察官執行之
    指揮為違法或其執行方法不當；而刑罰之執行，除法院之確
    定判決或定執行刑之確定裁定有違法情事，經非常上訴或再
    審程序，加以撤銷或變更者外，檢察官應依指揮書附具之確
    定裁判書指揮刑罰之執行。從而，於法院之確定裁判變更前
    ，檢察官據以執行，其執行之指揮即難認有違法或不當（最
    高法院105年度台抗字第178號裁定意旨參照）。經查：
(一)上開異議人因前述確定判決，由臺北地檢檢察官以110年度
    執字第1610號執行指揮書指揮執行等情，如前所述。是檢察
    官依據原法院前開判決主文所定刑度，各執行該裁判所定之
    應執行刑有期徒刑2年，檢察官之執行指揮並無違法或執行
    方法不當之情形。抗告意旨以其等係被欺騙、被利用，與「
    工作狂」、丁泰元、周家舜等人何來犯意之連絡，檢察官並
    無證據證明其等有詐欺、洗錢及參與犯罪組織之犯行，不能
    只因提款機的錄影為證，被論定其等有上開罪刑、或論其等
    與丁泰元等人共同犯案云云，並未指摘檢察官之指揮執行或
    執行方法，有何違法或不當之處，顯係對已確定之裁判再為
    爭執，此涉前開判決內容之實體判斷，該等實體事項，非於
    刑事訴訟法第484條聲明異議程序所得審究，此與刑之指揮
    執行或執行方法有違法或不當迥異，非屬聲明異議範圍，是
    上開異議人執前開情詞，指摘原確定判決證據，不足證明其
    等有罪云云，不服檢察官之刑罰執行，據此指摘原裁定不當
    ，即非有理。
(二)抗告意旨另請求暫緩執行云云，惟按刑事訴訟法第430條規
    定：「聲請再審，無停止刑罰執行之效力，但管轄法院之檢
    察官於再審之裁定前，得命停止」，故於再審之裁定前，是
    否停止執行，屬檢察官執行指揮時自由裁量之職權行使事項
    ，非謂受裁判人一聲請再審，檢察官即應停止執行。且聲請
    再審程序，係對確定判決為救濟之程序，與刑之執行為二事
    ，且依上開條文明定，得否命停止執行，屬檢察官執行指揮
    之職權行使事項，故而上開異議人就前開確定判決聲請再審
    ，惟得否停止刑罰執行，應由檢察官依刑事訴訟法第430條
    規定本於職權裁量之。且「聲請再審，無停止刑罰執行之效
    力，亦經刑事訴訟法第430條前段定有明文。是以聲請再審
    、非常上訴等，在未經撤銷原確定判決前，均非法定停止徒
    刑執行之事由，亦非關執行之指揮，本不屬刑事訴訟法第48
    4條聲明異議範圍」，最高法院100年度台抗字第293號裁定
    意旨可供參照。次查，異議人陳柔澐之聲請再審案件，經本
    院於110年5月7日以110年度聲再字第215號裁定再審之聲請
    駁回、異議人許瑞恒之聲請再審案件，亦經本院於110年7月
    7日以110年度聲再字第214號裁定再審及刑罰停止執行之聲
    請均駁回等情，有本院被告前案紀錄表在卷可查。是上開異
    議人另請求暫緩執行云云，亦與法無據而不足採。
四、綜上所述，原裁定認檢察官之執行指揮並無違法或不當，而
    駁回本件聲明異議，並無不合。抗告意旨仍執前詞指摘原裁
    定不當，為無理由，應予駁回。　　
五、據上論斷，應依刑事訴訟法第412 條，裁定如主文。
中　　華　　民　　國　　110 　年　　7 　　月　　19　　日
　                刑事第二十一庭審判長法　官　許宗和
　                                    法　官　黃玉婷
　                                    法　官　黃惠敏
以上正本證明與原本無異。
如不服本裁定，應於收受送達後五日內向本院提出抗告狀。
                                      書記官　吳錫欽
中　　華　　民　　國　　110 　年　　7 　　月　　19　　日